【裁判字號】    90,毒抗,244
【裁判日期】    900412
【裁判案由】    毒品危害防制條例
【裁判全文】
臺灣高等法院刑事裁定                              九十年度毒抗字第二四四號
    抗  告  人
    即  被  告  甲○○
右抗告人毒品危害防制條例案件，不服臺灣板橋地方法院中華民國九十年三月二日裁
定（九十年度毒聲字第一○○七號）提起抗告，本院裁定如左：
    主  文
原裁定撤銷。
    理  由
一、本件抗告意旨略以：抗告人雖於民國九十年三月一日在臺北縣板橋市○○路五十
    二號三樓為警逮捕，惟查該址為抗告人之友人所承租居住，抗告人係陪同前往，
    扣案之施用器具亦非抗告人所有，而抗告人亦無施用毒品之行為及施用之傾向，
    原裁定未詳查相關事證，即率爾認定抗告人施用毒品，為此提起抗告等語。
二、經查：檢察官認抗告人即被告甲○○三犯毒品危害防制條例第十條第二項之施用
    第二級毒品罪，係以被告前分別因施用第二級毒品安非他命案件，先後二次經觀
    察、勒戒後，均認無繼續施用毒品之傾向，由臺灣板橋地方法院檢察署檢察官分
    別於八十八年五月十七日、同年七月十四日，以八十八年度偵字第三六四七號、
    第四一三八號不起訴確定，被告復基於概括犯意，自八十九年七月間某日，在臺
    北縣中和市○○路一一○號四樓施用第二級毒品安非他命，為警於九十年三月一
    日查獲之事實，業經被告自白不諱，且有施用毒品之器具一個扣案可稽，為其論
    據，雖被告甲○○於檢察官偵訊時供承：於八十九年七月間在臺北縣中和市○○
    路一一○號四樓吸用安非他命一次，之後就沒有再用等語，惟被告自白是否與事
    實相符，仍應調查其他必要證據認定之，查扣案之安非他命吸食器一個，被告迭
    自警訊至檢察官訊問時均否認為其所有，並供稱為其弟張建忠所有供吸食安非他
    命所用等語，被告所供若為屬實，則扣案之安非他命吸食器自不能作為本件被告
    自白之補強證據。又被告為警查獲後於九十年三月二日一時二十五分在臺北縣警
    察局海山分局新海派出所，曾採尿送驗，此有警訊筆錄可稽，惟遍查全卷，未見
    任何檢驗報告確認被告尿液確有煙毒反應，是本件除被告自白犯罪外，並無其他
    補強證據證明被告自白與事實相符，於事實未明前，尚難以推測之方式遽以認定
    被告確有施用第二級毒品安非他命之犯行。原審未予詳查，即依毒品危害防制條
    例第二十條第三項但書之規定，裁定被告令入戒治處所施以強制戒治一年，難謂
    妥適，抗告意旨執此指摘原裁定不當，為有理由，應由本院將原裁定撤銷。
三、據上論結，應依刑事訴訟法第四百十三條前段，裁定如主文。
中      華      民      國    九十    年      四      月     十二     日
                            臺灣高等法院刑事第 十五 庭
                                審判長法  官  房  阿  生
                                      法  官  鄧  振  球
                                      法  官  雷  元  結
右正本證明與原本無異。
不得再抗告。
                                      書記官  梁  雅  華
中    華    民    國     九十     年      四        月        十二      日


司法院資訊處製作；財團法人民間司法改革基金會備份。
